【裁判字號】    97,易,374
【裁判日期】    970226
【裁判案由】    賭博
【裁判全文】
臺灣臺中地方法院刑事判決               97年度易字第374號
公  訴  人  臺灣臺中地方法院檢察署檢察官
被      告  甲○○
上列被告因賭博案件，經檢察官提起公訴（96年度偵字第28703
號），本院判決如下：
    主    文
甲○○意圖營利聚眾賭博，處有期徒刑貳月，如易科罰金，以新
台幣壹仟元折算壹日。
扣案麻將壹副、牌尺肆支、抽頭金新台幣貳佰伍拾元及賭資新台
幣玖仟參佰壹拾元，均沒收。
    犯罪事實
一、甲○○意圖營利，於民國96年11月16日，提供位於臺中市○
    區○村路○段270巷9號之修改衣服及居住處所，作為相識之
    友人得隨意前往聚賭之賭博場所，並以麻將為賭具賭博財物
    。其賭法為以每桌4人參與賭博，每底為新臺幣（下同）200
    元，每臺再加20元，每圈由甲○○抽頭250元。嗣於96 年11
    月16日15時30分許，經警在上址查獲陳貞夙、呂思柔、陳義
    泰、黃由美等人正以麻將賭博，並扣得甲○○所有供犯罪用
    之賭具麻將1副、牌尺4支、抽頭金250元及賭客賭資9,310元
    （已依據社會秩序維護法相關規定沒入）。
二、案經臺中市警察局第一分局報請臺灣臺中地方法院檢察署檢
    察官偵查起訴。
    理    由
一、訊據被告甲○○坦承有上揭犯罪事實，惟辯稱：「我現居地
    是經營修改衣服，及有一台家庭用的KTV ，因為很多客人都
    在我那邊聊天唱歌，很多人說大家沒事可以打麻將娛樂一下
    」、「一圈我可以拿250元，但是拿的錢都是拿去買飲料及
    食物，有剩餘的，就當作一點補貼」云云。經查：本件為警
    執行搜索時，在場打麻將之呂思柔、陳義泰、陳貞夙、黃由
    美於警詢中對於甲○○提供場地、茶水及每圈抽頭250元等
    事實，已供陳在卷，足認被告確有抽頭營利之行為，其所辯
    顯不足採信。且有賭具、賭資等扣案可證，及員警職務報告
    、刑案現場測繪圖各1紙附卷可稽，本件事證明確，被告犯
    行堪以認定。
二、核被告甲○○所為，係犯刑法第268條第1項之意圖營利提供
    賭博場所及聚眾賭博罪嫌，所犯2罪係以1行為為之，為想像
    競合犯，依情節較重之聚眾賭博罪處斷。爰審酌被告之犯罪
    動機、目的、手段、所生危害及犯後態度等一切情狀，量處
    如主文所示之刑，並諭知易科罰金之折算標準。扣案麻將1
    副、牌尺4支，係當場賭博之器具，不問屬於犯人與否，依
    刑法第266條第2項沒收之。抽頭金250元，係犯罪所得之物
    ，依同法第38條第1項第3款，沒收之。至扣案賭資9310元，
    公訴人認已依社會秩序維護法相關規定沒入，惟本院認仍應
    依刑法第266條第2項，不問屬於犯人與否，沒收之。
據上論斷，應依刑事訴訟法第299條第1項前段，刑法第268條第1
項、第266條第2項、第41條第1項前段、第38條第1項第3款，刑
法施行法第1條之1第1項、第2項，判決如主文。
本案經檢察官顏淑惠到庭執行職務。
中    華    民    國    97    年    2    月     26    日
                  刑事第七庭    法  官  郭德進
上正本證明與原本無異。
如不服本判決，應於收受送達後10日內向本院提出上訴書狀（應
敘述具體理由並附繕本）。
上訴書狀如未敘述理由，應於上訴期間屆滿後20日內補提理由書
於本院。
中    華    民    國    97    年    2     月    27    日
                                書記官  陳惠玲
                                                       B
附錄論罪科刑法條
中華民國刑法第268條：（圖利供給賭場或聚眾賭博罪）
意圖營利，供給賭博場所或聚眾賭博者，處3年以下有期徒刑，
得併科3千元以下罰金。


司法院資訊處製作；財團法人民間司法改革基金會備份。
